臺灣臺北地方法院刑事判決　　　　　　　95年度訴字第1888號
公　訴　人　臺灣臺北地方法院檢察署檢察官
被　　　告　甲○○
上列被告因違反毒品危害防制條例案件，經檢察官提起公訴（95
年度毒偵字第2915號），本院改行簡式審判程序，判決如下：
    主  文
甲○○施用第一級毒品，累犯，處有期徒刑拾月，減為有期徒刑
伍月，扣案如附表編號一所示之物沒收；又施用第二級毒品，累
犯，處有期徒刑陸月，減為有期徒刑月，扣案如附表編號一二
所示之物沒收。應執行有期徒刑柒月，扣案如附表編號一二所示
之物均沒收。
    事  實
甲○○前於民國93年間，因施用毒品案件，經依臺灣板橋地方法
院93年度毒聲字第326號裁定送觀察、勒戒後，認無繼續施用毒
品之傾向，於93年7月13日釋放，並經臺灣臺北地方法院檢察署
檢察官以93年度毒偵字第679號為不起訴處分。詎猶不知悔改，
於95年10月19日上午，在臺北縣三重市○○路42號23樓之2租屋
處，以將第一級毒品海洛因置於針筒內注射，將第二級毒品安非
他命置於自製玻璃吸食器後以火燒烤之方式，分別施用海洛因、
安非他命1次。嗣於同日上午9時40分許，在上址經警查獲，並扣
得其所有如附表所示之物。
    理  由
一、訊據被告甲○○對上開犯罪事實坦承不諱，且被告之尿液經
    以氣相層析質譜儀 (GC/MS)確認檢驗結果，確呈嗎啡、安非
    他命之陽性反應，有台灣尖端先進生技醫藥股份有限公司95
    年10月25日濫用藥物檢驗報告1紙在卷可稽；並有如附表所
    示之物扣案可資佐證，足認被告自白與事實相符，犯行堪以
    認定，應予依法論科。
二、被告前於93年間，因施用毒品案件，經依臺灣板橋地方法院
    93年度毒聲字第326號裁定送觀察、勒戒後，認無繼續施用
    毒品之傾向，於93年7月13日釋放，並經臺灣臺北地方法院
    檢察署檢察官以93年度毒偵字第679號為不起訴處分一節，
    有臺灣高等法院被告前案紀錄表、不起訴處分書在卷可按。
    是被告於經觀察、勒戒後，於5年內再犯，檢察官逕行起訴
    ，即無不合。核被告所為，係犯毒品危害防制條例第10條第
    1項施用第一級毒品罪、同條第2項施用第二級毒品罪。其持
    有第一級毒品、第二級毒品之低度行為，均經施用毒品之高
    度行為所吸收，不另論罪。所犯上開2罪，犯意各別、行為
    互殊，應予分論併罰。又被告前於92年間因賭博案件，經臺
    灣板橋地方法院判處有期徒刑4月確定，於92年10月16日易
    科罰金執行完畢，有上開前案紀錄表在卷可憑，其受有期徒
    刑執行完畢，於5年內故意再犯本件有期徒刑以上之上開2罪
    ，均為累犯，各應依刑法第47條第1項規定，加重其刑。爰
    審酌被告前經觀察、勒戒後，猶未戒除施用毒品惡習，復經
    本院通緝始到案，惟其施用毒品係戕害自身健康，且犯後坦
    承犯行，尚具悔意，及其犯罪之動機、目的、手段等一切情
    狀，分別量處如主文所示之刑。再被告犯罪時間均係在96年
    4月24日之前，合於中華民國九十六年罪犯減刑條例之規定
    ，均應依該條例第2條第1項第3款規定，各減其宣告刑二分
    之一，並定應執行刑。又中華民國九十六年罪犯減刑條例第
    5 條規定：「本條例施行前，經通緝而未於中華民國96年12
    月31日以前自動歸案接受偵查、審判或執行者，不得依本條
    例減刑」，係指於該條例施行前經通緝，而未於96年12月31
    日前自動歸案者，不得依該條例減刑，如係於該條例施行前
    通緝，並於該條例施行前經緝獲到案者，應不受該條規定不
    得減刑之限制 (最高法院81年度台非字第12號判決參照)。
    被告雖經本院於96年3月27日通緝，然業於96年6月21日經緝
    獲到案，有本院通緝書、撤銷通緝書在卷足憑，尚非不得予
    以減刑。末查，扣案如附表所示之物，係供被告施用毒品所
    用，且屬被告所有，業據其供承在卷，併依法宣告沒收；至
    扣案之海洛因及安非他命，係屬案外人白智宏所有，已據白
    智宏、林慧雯於警詢中陳述在卷，核與被告所供相符，該毒
    品與被告本案所犯並經諭知有罪者全然無關，自不得於本案
    有罪判決之主刑下宣告沒收 (最高法院94年度台上字第1227
    號判決參照)，起訴書聲請宣告沒收銷燬，容有誤會；扣案
    注射針筒4支則係林慧雯所有，經林慧雯於警詢中供述明確
    ，亦不予宣告沒收，附此敘明。
據上論斷，應依刑事訴訟法第273條之1第1項、第299條第1項前
段，毒品危害防制條例第10條，刑法第11條前段、第47條第1項
、第38條第1項第2款、第51條第5款，中華民國九十六年罪犯減
刑條例第2條第1項第3款、第7條，判決如主文。
本案經檢察官戴文亮到庭執行職務
中　　華　　民　　國　　96　　年　　7 　　月　　18　　日
                        臺灣臺北地方法院刑事第14庭
             　　　　　　　　　 法　官　宋松璟
以上正本證明與原本無異。
如不服本判決，應於判決送達後10日內，向本院提出上訴狀。
　　　　　　　　　　　　　　　　書記官　周小玲
中　　華　　民　　國　　96　　年　　7 　　月　　20　　日
附表
┌──┬─────────────┬──────────────┐
│編號│     沒收物名稱及數量     │    用              途      │
├──┼─────────────┼──────────────┤
│ 一 │電子磅秤壹臺、分裝勺壹支。│供施用海洛因、安非他命分裝時│
│    │                          │所用。                      │
├──┼─────────────┼──────────────┤
│ 二 │玻璃罐製吸食器壹只。      │供施用安非他命所用。        │
└──┴─────────────┴──────────────┘
附錄本案論罪科刑法條
毒品危害防制條例第10條
施用第一級毒品者，處 6 月以上 5 年以下有期徒刑。
施用第二級毒品者，處 3 年以下有期徒刑。
